臺灣高雄地方法院刑事判決　　　　　　　　　　　　九十三年度訴字第一七三九號
　　公　訴　人　臺灣高雄地方法院檢察署檢察官
　　被　　　告　戊○○　男　四.
　　　　　　　　丙○○
　　右二人共同
　　指定辯護人　本院公設辯護人丁○○
右列被告等因偽造有價證券案件，經檢察官提起公訴（九十二年度偵字第二０四七五
號），本院判決如左：
    主  文
戊○○、丙○○共同意圖供行使之用，而偽造有價證券，各處有期徒刑年貳月。偽
造發票日為民國九十年三月五日，發票人為「己○○」，票面金額為新臺幣壹萬元，
票號六九五二一０號之本票壹張及偽造之「己○○」印章壹枚，均沒收。
    事  實
一、戊○○與丙○○為夫妻關係，戊○○於民國八十九年十二月間自任會首邀集每會
    新臺幣（下同）一萬元之互助會，會期自八十九年十二月五日起至九十二年一月
    五日止，會員（含會首）總計二十六會，採內標制且標金底限為一千元，得標上
    限為二千八百元，於每月五日晚上八時，在會首戊○○位於高雄縣仁武鄉○○村
    ○○○街十一之一號住處開標，得標者應自行簽發本票並附國民
    會首戊○○分發各會員，會首戊○○除以自己名義參加一會外，並由會員己○○
    與會首戊○○各出資半會，以會員己○○名義共同參加一會。詎戊○○與丙○○
    竟共同基於意圖為自己不法所有之詐欺及意圖供行使之用而偽造有價證券之犯意
    聯絡，利用會員己○○事先將其國民
    會，經戊○○、丙○○於不詳時、地，委託不知情之刻印業者，偽造己○○印章
    一枚後，並於九十年三月五日未經會員己○○之同意授權，推由丙○○在位於高
    雄縣仁武鄉○○○街十一之一號住處，於如附表編號一所示本票（下稱系爭本票
    ）發票人欄上偽造己○○之簽名及將上開偽造之印章蓋用印文一枚於系爭本票上
    ，並填載發票日、票面金額之應記載事項而完成發票行為後，由戊○○將偽造系
    爭本票交由活會會員甲○○而行使之，致活會會員甲○○陷於錯誤而交付會款，
    足生損害於己○○及活會會員甲○○，並詐得會款一萬元。嗣因戊○○於九十一
    年十二月間宣佈止會，經活會會員甲○○持系爭本票向己○○催討會款，為己○○否認曾簽發系爭本票後，始悉上情，並於九十三年十二月一日本院審理期日，
    由死會會員己○○當庭提出系爭本票一張，經本院當庭扣押。
二、案經甲○○訴由臺灣高雄地方法院檢察署檢察官偵查起訴。
    理  由
一、程序部分：按被告以外之人於審判外向法官所為之陳述，得為證據，刑事訴訟法
    第一百五十九條之一第一項定有明文。其立法理由係認為被告以外之人之陳述係
    在法官面前為之，因其任意陳述之信用性已受確定保障之情況下所為之陳述，自
    得作為證據，且不問係本案或其他刑事案件之羈押訊問期日、勘驗期日、準備程
    序期日、審理期日或民事事件、行政訴訟程序，凡係在普通法院法官面前所為之
    陳述（不包括軍事法官），均具有證據能力。是本案證人己○○、甲○○於本院
    審理中向法官所為之證述（參見本院九十三年十二月一日審判筆錄），在其等任
    意陳述之信用性均無疑之情況下，依法即得作為證據。
二、訊據被告戊○○、丙○○固坦承有於上揭時、地召集前揭由被告戊○○擔任會首
    之互助會，並由被告丙○○簽發系爭本票，再由被告戊○○持以轉交予告訴人甲○○收受，藉以收取會款之事實，惟均矢口否認有偽造有價證券及詐欺取財之犯
    行。(一)被告戊○○於本院準備程序中辯稱：證人己○○默示由其簽發系爭本票
    ，印章係經證人己○○於電話中表示同意由其刻印，用以簽發系爭本票等語；
    復於本院審理中辯稱：因丙○○告知九十年三月五日該次標會係以己○○名義得
    標，我有以電話告知己○○要以己○○名義簽發系爭本票，再授權丙○○以己○○名義簽發系爭本票，至於簽發系爭本票所用之印章係以前己○○要辦勞保資料
    所遺留，其並未另外刻己○○之印章等語；(二)被告丙○○於本院準備程序及本院
    審理中則辯稱：其事先有以電話口頭告知己○○，要先標取戊○○與己○○合資
    之半會，經己○○同意後，於九十年三月五日以己○○名義得標後，另刻己○○
    印章，並以己○○名義簽發本票交予其他活會會員，況告訴人甲○○與案外人即
    甲○○之妹李美珠總共參加四會，可能李美珠將其自己應收受之本票，連同應交
    予告訴人甲○○之本票一併交由告訴人甲○○，致穿插搞混，所以告訴人甲○○
    一人持有證人己○○名義簽發如附表編號一、二所示之本票二張等語。惟查：
  (一)右揭犯罪事實，業據證人甲○○於本院審理中到庭證述，其與其妹李美珠均有參
    加本案互助會，而李美珠係以李美珠之夫黃連振名義參加，且已經為死會，其應
    繳交會款均委託李美珠交予被告戊○○，被告戊○○再將得標者簽發之本票交予
    李美珠，再由李美珠轉交之，每次開標後會首即被告戊○○並未告知由何人得標
    ，其於每月收受會首戊○○透過李美珠轉交之本票時，方知是何人得標。因其有
    半年未至李美珠住處，嗣後一次取回六張得標者所簽發之本票，其中包括以己○○名義簽發如附表編號一、二所示之本票，本案互助會止會後，其持前揭以己○○名義簽發之如附表編號一、二所示之本票向死會會員己○○索討會款時，己○○表示僅有簽發如附表編號二所示本票，另附表編號一之系爭本票並非己○○簽
    發，並持會首戊○○所繕寫之彙算單證明係己○○與會首戊○○合資參加一會，
    實際上己○○僅有參加半會（參見本院九十三年十二月一日審判筆錄）等語，核
    與證人己○○於本院審理中到庭證述，其參加被告於八十九年十二月間召集之互
    助會，與被告戊○○合資各半會，但在會單上則記載其名義參加一會，本案止會
    後，甲○○持己○○名義簽發之如附表編號一、二所示之本票共計二張，向其索
    取會款時，方知有人冒用其名義簽發本票，因為其僅有簽發如附表編號二所示之
    本票，並未授權被告丙○○或任何人簽發附表編號一所示之系爭本票，嗣後其與
    戊○○聯繫，並由戊○○出資二萬元，由其出面與甲○○和解（參見同上本院筆
    錄）等語，大致相符，並有互助會會單、如附表編號一、二所示之本票各一紙（
    參見臺灣高雄地方法院檢察署九十二年度發查字第四一三號卷宗第六頁、第十一
    頁）及收據一紙（參見本院卷宗）附卷可參，是證人甲○○、己○○上揭證述之
    內容，核與上揭證據相符，應堪採信。
  (二)被告戊○○、丙○○雖自承，被告丙○○確有簽發如附表編號一所示之系爭本票
    由被告戊○○轉交由證人甲○○收受，惟均辯稱系爭本票，事先經由證人己○○
    授權而簽發等語。然查：
    (1)本院自如附表編號一、二所示之本票上所載證人己○○之簽名，以肉眼觀察，
      其筆跡點捺均有明顯差異，足徵應非同一人所繕寫，核與證人己○○前揭於本
      院審理中證述，如附表編號一所示之系爭本票非其本人親自簽發，而如附表編
      號二所示之本票為其本人所簽發（參見本院九十三年十二月一日審判筆錄）等
      語相符，故如附表編號一所示之系爭本票應非證人己○○本人所親自簽發，應
      堪認定。又被告戊○○、丙○○亦於本院審理中均陳稱，如附表編號一所示之
      系爭本票係由被告戊○○授權被告丙○○以證人己○○名義簽發（參見同上本
      院筆錄）等語，是被告戊○○、丙○○前揭出於任意性之陳述與上揭證據相符
      ，應堪採信，從而如附表編號一所示之系爭本票係由被告戊○○授權被告丙○○以證人己○○名義簽發之事實，亦足以認定。
    (2)被告戊○○、丙○○對證人己○○授權其等以己○○名義簽發本票之事實經
      過：被告戊○○於偵訊及本院準備程序、審理中均陳稱，證人己○○係於電話
      中同意授權其簽發系爭本票等語；而被告丙○○於偵訊中先陳稱：證人己○○
      係於開標地點處直接向被告戊○○、丙○○表示同意授權簽發系爭本票，另於
      本院準備程序及本院審理中則改稱：於九十年三月五日以己○○名義得標後，
      其有以電話口頭告知己○○要以己○○名義簽發本票（參見臺灣高雄地方法院
      檢察署九十二年度發查字第四一三號卷宗九十二年九月四日訊問筆錄、本院九
      十三年八月十二日準備程序筆錄、九十三年十二月一日審判筆錄）等語。另
      對證人己○○有無交付或授權其等另刻己○○印章以簽發系爭本票：被告戊○○先於偵訊及本院準備程序中均稱：證人己○○於電話中授意刻印章後，其復
      請丙○○前往不知名處所刻印後，再由其妻丙○○持該己○○印章簽發系爭本
      票；復於審理中改稱：印章係己○○以前要辦勞保資料所遺留，其並未另外刻
      己○○之印章等語；而被告丙○○於偵訊中則稱：印章是由己○○直接交予其
      用印簽發系爭本票後，復由己○○收回；於本院準備程序及本院審理中則改稱
      ：經己○○同意後，另刻己○○印章用以簽發系爭本票（參見臺灣高雄地方法
      院檢察署九十二年度發查字第四一三號卷宗九十二年九月四日訊問筆錄、本院
      九十三年八月十二日準備程序筆錄、九十三年十二月一日審判筆錄）等語。是
      被告戊○○、丙○○對於證人己○○授權簽發本票之經過情狀，及有無交付或
      授權另刻己○○印章簽發本票，於偵訊及本院審理中均分別為相異之陳述。爰
      審酌被告戊○○、丙○○若確經證人己○○同意授權簽發系爭本票，依社會常
      情理應記憶深刻，縱或因時間經過，然應僅對於授權細節部分或有出入，然被
      告二人竟對於證人己○○授權經過，或稱證人己○○以電話授權被告戊○○，
      或稱證人己○○係當面告知被告戊○○、丙○○；另對有無另刻己○○名義之
      印章，或稱係證人己○○委託被告戊○○、丙○○刻印，或稱係證人己○○事
      先寄放印章於被告戊○○處，或稱係證人己○○交由被告丙○○用印後，當場
      取回印章，其等於偵訊及本院審理中前後竟為相反或相異之陳述，均顯與常情
      有違，況證人己○○於本院審理中亦證述，其並未授權被告戊○○、丙○○簽
      發如附表編號一所示之系爭本票，且該本票上之印文亦非其所有之印章所加蓋
      （參見本院九十三年十二月一日審判筆錄）等語。是其等上揭所辯，應不足採
      信。
  (三)又被告戊○○、丙○○辯稱，於九十年三月五日開標前有口頭告知證人己○○，
    因要使用被告戊○○之半會會款，將標取會款並以己○○名義簽發如附表編號一
    所示之系爭本票；另於九十一年四月五日以證人己○○名義得標，因其等之前已
    先標取被告戊○○之半會，故九十一年四月五日得標之半會，是由己○○與其他
    會員之半會，共同湊一會等語。惟查：
    (1)依本案互助會契約約定，得標會員需簽發本票，交由其他活會會員收受，況衡
      諸常情，互助會會員彼此間非必全部認識，故死會會員簽發之本票，自應依會
      單上記載之會員姓名為準，而被告戊○○除自任會首參加一會外，另證人己○○與被告戊○○係合資各半會，並以證人己○○之名義參加一會等情，業經被
      告戊○○、丙○○所自承，核與證人己○○於本院審理中證述內容相同，並有
      互助會會單一紙在卷可參，是依約參加本案互助會之各會員得標後，均應按得
      標時間、得標金額，以互助會單所載之會員名義簽發本票，交由會首轉交其他
      活會會員收受，亦即本案互助會之契約法律關係是存在於互助會單所載會員間
      ，至於各會員另與他人合資參加互助會，或得標款如何分配，應屬會員個人與
      他人間之內部法律關係。從而，會員即證人己○○得標時，即應按得標時間、
      金額，以證人己○○之名義簽發本票，交由被告即會首戊○○轉發予其他活會
      會員，而隱名出資人即被告戊○○對其他活會會員不負有任何給付本票之義務
      ，且證人己○○所標得會款如何分配，當屬其個人與被告戊○○之內部關係，
      非其他會員所能知悉。
    (2)證人己○○於本院審理中證稱，被告丙○○並未於九十年三月五日告知要標取
      半會，雖被告丙○○之前曾表示要標走半會，但並未表示要以己○○名義標會
      ，其以為被告丙○○係欲以其他會員之半會與被告戊○○之半會交換，否則其
      於九十一年四月五日不可能再以己○○自己名義標會（參見同上本院筆錄）等
      語。爰審酌證人己○○與被告戊○○、丙○○並無恩怨，應無甘冒刑事訴追之
      危險，而為虛偽陳述之必要，其上揭證詞應堪採信。
    (3)綜上所述，縱使被告戊○○、丙○○上揭所辯屬實，要屬證人己○○與被告戊○○間就得標會款如何分配之問題，依約證人己○○對外應僅能簽發己○○名
      義一會之本票交由會首轉交其他死會會員，至於隱名出資人即被告戊○○則不
      負有任何給付本票之義務。故若證人己○○業於九十年三月五日得標，依約自
      無可能復於九十一年四月五日再以己○○之名義得標並簽發如附表編號二所示
      之本票交由活會會員收受；況證人己○○既係於九十一年四月五日得標，並簽
      發如附表編號二所示之本票交由活會會員收受，至如附表編號一所示之系爭本
      票並未經證人己○○授權簽發等情，均業如前述，足徵以證人己○○名義參加
      之互助會確實並未於九十年三月五日得標，並簽發如附表編號一所示之系爭本
      票交由活會會員收受之事實，應堪認定。是被告戊○○、丙○○前揭所辯，亦
      不足採信。
  (四)另被告丙○○辯稱，因告訴人甲○○與案外人即甲○○之妹李美珠總共參加四會
    ，可能李美珠將其自己應收受之本票，連同應交予告訴人甲○○之本票一併交由
    告訴人甲○○，致穿插搞混，故告訴人甲○○持有證人己○○名義簽發之如附表
    編號一、二所示之本票二張等語。然查，證人己○○僅係參加一會，並於九十一
    年四月五日得標之事實，已如前述，按理證人己○○應僅簽發如附表編號二所示
    之本票交由活會會員收受供作清償死會會款之擔保，應無另簽發如附表編號一所
    示之系爭本票交由活會會員收受之必要，縱使案外人即告訴人甲○○之妹李美珠
    誤將自己應收受之本票，連同應交予告訴人即活會會員甲○○之本票一併交由告
    訴人甲○○，則告訴人即活會會員甲○○所持有證人己○○名義簽發本票之發票
    日期應均為九十一年四月五日，當無可能另有簽發如附表編號一所示之系爭本票
    之情形。是被告丙○○前揭辯稱，亦與常情事理不符，均不足採信。
  (五)又被告戊○○、丙○○對有無另刻己○○名義之印章之事實，或辯稱係證人己○○委託被告戊○○、丙○○刻印，或辯稱係證人己○○事先寄放印章於被告戊○○處，或辯稱係證人己○○交由被告丙○○用印後，當場取回印章，其等前後陳
    述不一，其等辯解可信度不高，然查，如附表編號一所示之系爭本票既為被告戊○○、丙○○共同偽造，且自證人己○○於本院審理中證述，蓋用於如附表編號
    一所示系爭本票上印文之印章並非其所有（參見本院九十三年十二月一日審判筆
    錄第二十一頁）等語綜合觀之，被告戊○○、丙○○應有於不詳時、地，委託不
    知情之刻印業者，偽造己○○印章一枚之事實，應堪認定。
  (六)綜上所述，被告戊○○、丙○○共同基於偽造本票及詐欺取財之犯意聯絡，未經
    證人己○○事先授權，由被告戊○○、丙○○於不詳時、地，委託不知情之刻印
    業者，偽造己○○印章一枚後，復由被告丙○○於前揭時、地，於如附表編號一
    所示之系爭本票發票人欄上偽造己○○之署押一枚及將上開偽造之印章蓋用印文
    一枚於如附表編號一所示之系爭本票上，偽造如附表編號一所示之系爭本票一張
    ，再交予證人甲○○以收取會款之行為分擔，本案事證明確，被告戊○○、丙○○前揭所辯，顯係卸責之詞，均不足採信，其等犯行應堪認定。
三、另查：
  (一)按偽造有價證券而復持以行使，其行使行為吸收於偽造行為之中，衹應論以偽造
    罪，且有價證券內所蓋之印文，為構成證券之一部，所刻之印章，為偽造之階段
    行為，均應包括於偽造罪之內，自不生牽連或想像競合之問題（最高法院三十一
    年上字第八八號判例要旨參照）；而行使偽造之有價證券以使人交付財物，本即
    含有詐欺之性質，如果所交付之財物，即係該證券本身之價值，其詐欺取財仍屬
    行使偽造有價證券之行為，不另論以詐欺取財罪；但如行使該偽造之有價證券，
    係供擔保或作為新債清償而借款，則其借款之行為，已屬行使偽造有價證券行為
    以外之另一行為，始應再論以詐欺取財罪，並依牽連犯關係，從一重處斷（九十
    年度臺上字第五四一六號判決要旨參照）。
  (二)核被告戊○○、丙○○所為，均係犯刑法第二百零一條第一項之偽造有價證券罪
    及第三百三十九條第一項之詐欺取財罪（持如附表編號一所示之偽造「己○○」
    本票供向甲○○收取會款之擔保）。再按共同實施犯罪行為之人，在合同意思範
    圍內，各自分擔犯罪行為之一部，相互利用他人之行為，以達其犯罪之目的者，
    即應對於全部所發生之結果，共同負責（最高法院二十八年上字第三一一０號判
    例要旨參照），是被告戊○○、丙○○就上揭犯行有犯意聯絡及行為分擔，應論
    以共同正犯。被告戊○○、丙○○利用不知情之刻印業者偽刻印章而偽造有價證
    券，均為間接正犯。被告戊○○、丙○○偽造「己○○」印章蓋於如附表編號一
    所示之系爭本票為偽造本票之階段行為，不另論罪。又被告戊○○、丙○○持如
    附表編號一所示之系爭本票供作向告訴人甲○○收取會款之擔保，以擔保死會會
    員清償死會會款，則其持該偽造系爭本票收取會款之行為，為行使有價證券以外
    之另一行為，其間有方法結果之牽連關係，是被告戊○○、丙○○上開所犯偽造
    有價證券罪與詐欺取財罪二罪間有方法結果之牽連關係，依牽連犯關係，從一重
    之偽造有價證券罪處斷；另被告戊○○、丙○○偽造如附表編號一所示之系爭本
    票之有價證券後復持以行使，其行使偽造有價證券之行為為偽造有價證券之行為
    所吸收，不另論罪。至公訴人雖未就被告戊○○、丙○○持偽造如附表編號一所
    示之系爭本票供作向告訴人甲○○收取會款，做為死會會員清償死會會款之擔保
    ，於起訴法條論以刑法第三百三十九條第一項之詐欺取財罪，惟其起訴事實既已
    敘明，且與起訴並經論罪之偽造有價證券部分有方法結果之牽連關係，本院自得
    就詐欺取財部分予以審酌，併此敘明。
  (三)爰審酌被告戊○○、丙○○冒用他人名義簽發本票，損害他人權利，犯罪後砌詞
    卸責等一切情狀，各量處如主文所示之刑。又指定辯護人雖以本件情輕法重而請
    求依刑法第五十九條酌減其刑等語，惟按刑法第五十九條規定犯罪情狀可憫恕者
    ，得酌量減輕其刑，固為法院依法得自由裁量之事項，然非漫無限制，必須犯罪
    另有特殊之原因與環境，在客觀上足以引起一般同情，認為即予宣告法定低度刑
    期尤嫌過重者，始有其適用。是為此項裁量減刑時，必須就被告全部犯罪情狀予
    以審酌在客觀上是否有足以引起社會上一般人之同情，而可憫恕之情形，始稱適
    法，（最高法院八十八年度臺上字第六六八三號判決要旨參照），而本案被告戊○○、丙○○犯行已如前述，衡情並無何等足以引起一般同情之客觀情狀而應予
    以憫恕，指定辯護人前揭辯護意旨容有誤會，爰不依刑法第五十九條酌減其刑，
    附此敘明。
四、末按偽造之有價證券及偽造之印章，不問屬於犯人與否沒收之，為刑法第二百零
    五條、第二百十九條所定，為刑法第三十八條之特別規定，係採必須沒收主義，
    除能證明其業經毀棄確不存在外，更不以其已經扣押為必要。又按偽造有價證券
    上所偽造之印文或署押，係屬偽造有價證券之一部分，已因偽造有價證券之沒收
    而包括在內，自不應重為沒收之諭知（最高法院八十九年度臺上字第三七五七號
    判決要旨參照）。是依上揭說明，扣案如附表編號一所示系爭本票既為偽造有
    價證券，不問屬於犯人與否，依刑法第二百零五條之規定沒收，又如附表編號一
    所示系爭本票上所偽造之「己○○」印文、署押各一枚，係屬如附表編號一所示
    系爭本票之一部分，因系爭本票已沒收而包括在內，自不重為沒收之諭知；另
    偽造之「己○○」印章一枚，雖未經扣案，然無法證明業已滅失，不問屬於犯人
    與否，亦應依刑法第二百十九條之規定沒收。
五、公訴意旨另以：被告戊○○與丙○○共同基於意圖不法所有之詐欺及意圖供行使
    之用而偽造有價證券之犯意聯絡，於九十年三月五日未經會員己○○之同意授權
    ，由丙○○連續於本票發票人欄上偽造己○○之簽名及印文，簽發每紙面額一萬
    元、發票日為九十年三月五日、到期日為九十一年十二月五日之不詳票號本票四
    紙而完成發票行為後，將前揭本票交由不詳姓名活會會員而行使之，致活會會員
    陷於錯誤而交付會款，因認被告戊○○、丙○○共同涉犯刑法第二百零一條第一
    項之偽造有價證券罪嫌等語。惟查：
  (一)按犯罪事實應依證據認定之，無證據不得認定其犯罪事實，不能證明被告犯罪或
    其行為不罰者，應諭知無罪之判決，刑事訴訟法第一百五十四條第二項及第三百
    零一條第一項分別定有明文。另按在訴訟上用以證明事實之證據，須於通常一般
    之人均不致於有所懷疑，而得確信其為真實之程度者，始得據以為有罪之認定；
    倘其證明尚未達到此一程度，而有合理之懷疑存在，致使無從為有罪之確信時，
    即應為無罪之判決（最高法院七十六年臺上字第四九八六號判例要旨參照）。又
    被告之自白，不得作為有罪判決之唯一證據，仍應調查其他必要之證據，以察其
    是否與事實相符，刑事訴訟法第一百五十六條第二項定有明文，立法目的在以補
    強證據之存在，藉以限制合法自白在證據上之價值，俾發現實質的真實，即使被
    告之自白出於任意性，然若別無其他補強證據足以擔保其自白與事實相符，該自
    白仍非刑事訴訟法上得據之為認定被告犯罪之唯一證據，當不得單憑此而為被告
    不利之認定（最高法院九十三年度臺上字第六五九號判決要旨參照）。另共犯或
    相牽連案件等彼此具利害關係之共同被告不利於己之陳述，固得採為其他共同被
    告犯罪之證據，惟此項不利之陳述，須無瑕疵可指，而就其他方面調查，又與事
    實相符，始得採為其他共同被告犯罪事實之認定。其目的，乃欲以補強證據擔保
    共犯或共同被告自白之真實性，以避免錯誤之裁判，故以補強證據之存在，限制
    自白在證據上之價值。被告或共犯之自白，固不得作為認定犯罪之唯一證據，而
    須以補強證據證明其確與事實相符，然所謂補強證據，並非以證明犯罪構成要件
    之全部事實為必要者，倘其得以佐證共犯自白之犯罪非屬虛構，能予保障所自白
    事實之真實性，即已充分。且得據以佐證者，雖非直接可以推斷該被告之實施犯
    罪，但以此項證據與共犯之自白為綜合判斷，若足以認定犯罪事實者，仍不得謂
    非補強證據（最高法院九十三年度臺上字第一００號判決要旨參照）。
  (二)被告丙○○雖於本院審理時陳稱：於九十年三月五日簽發「己○○」名義之本票
    大約有四、五張，其餘本票均已收回撕毀（參見本院九十三年十二月一日審判筆
    錄）等語，然依告訴人甲○○所提出之本票，偽造「己○○」名義之本票僅有前
    述系爭本票一張，並無公訴人所指之其他四張本票。依前揭說明，既無公訴人所
    指之另四張本票補強證據存在，本院自無從僅憑被告丙○○自白，逕為認定被告
    戊○○、丙○○即有另共同連續偽造其他「己○○」名義本票四張之犯行。
  (三)綜上所述，本件依公訴人所指之上開證據並不足以認定被告戊○○、丙○○有何
    公訴人所指此部分之犯行，此外，公訴人復未提出其他證據以資證明被告戊○○
    、丙○○確有其所訴之犯行，應認不能證明被告犯罪，依法原應為被告無罪之諭
    知，惟公訴人認此部分，與前開有罪部分，有連續犯之裁判上一罪關係，爰不另
    為無罪之諭知，併此敘明。
據上論斷，應依刑事訴訟法第二百九十九條第一項前段、刑法第二十八條、第二百零
一條第一項、第三百三十九條第一項、第五十五條、第二百零五條、第二百十九條，
罰金罰鍰提高標準條例第一條前段，判決如主文。
本案經檢察官乙○○到庭執行職務。
中　　　華　　　民　　　國　　九十三　　年　　 十二 　　月　　 十五 　　日
                                      臺灣高雄地方法院刑事庭
                                          審判長法官  張桂美
                                                法官  莊珮君
                                                法官  唐中興
右正本證明與原本無異。
如不服本判決，應於判決送達後十日內，向本院提出上訴狀。
                                              書記官  陳掌珠
中　　　華　　　民　　　國　　九十三　　年　　 十二 　　月　　 十五 　　日
附錄本案論罪科刑法條全文
中華民國刑法第二百零一條：
意圖供行使之用，而偽造、變造公債票、公司股票或其他有價證券者，處三年以上十
年以下有期徒刑，得併三千元以下罰金。
行使偽造、變造之公債票、公司股票或其他有價證券，或意圖供行使之用，而收集或
交付於人者，處一年以上七年以下有期徒刑，得併科三千元以下罰金。
中華民國刑法第三百三十九條：
意圖為自己或第三人不法之所有，以詐術使人將本人或第三人之物交付者，處五年以
下有期徒刑、拘役或科或併科一千元以下罰金。
以前項方法得財產上不法之利益或使第三人得之者，亦同。
前二項之未遂犯罰之。
